臺灣臺東地方法院交通事件裁定　　　　　94年度交聲字第50號
原處分機關　交通部公路總局高雄區監理所臺東監理站
異　議　人　丙○○
上列受處分人因違反道路交通管理處罰條例案件，對於交通部公
路總局高雄區監理所臺東監理站民國94年8月18日所為之裁決處
分（處分案號：東監違字第裁81-T00000000號）聲明異議，本院
裁定如下：
    主  文
原處分撤銷。
丙○○不罰。
    理  由
一、原處分意旨略以：受處分人即異議人丙○○於民國94年8月3
    日下午6點30分左右，酒後駕駛車牌號碼7S-2856號自小貨車
    ，行經臺東縣臺東市富岡漁港前，因會車糾紛發生互毆，後
    經臺東分局員警據報到場處理，丙○○受傷經送往臺東基督
    教醫院，測得異議人吐氣所含酒精濃度已高達每公升0.63毫
    克，而發現其有駕駛汽車經測試檢定有酒精濃度超過規定標
    準之違規情形，處理警員乃進而開單舉發。並依照道路交通
    管理處罰條例第35條第1項第1款之規定，裁處異議人罰鍰新
    台幣4萬9千5百元，並吊扣駕駛執照12個月。
二、聲明異議意旨則略以：受處分人即異議人丙○○雖不否認有
    於前開時、地發生糾紛，並經警測試檢定吐氣酒精濃度結果
    ，有酒精濃度超過規定標準之情形，然異議人實際上其並無
    酒後駕車之違規行為，乃提起本件異議。
三、經查：
    （一）原處分意旨認為本件受處分人即異議人丙○○於前述
          時、地，有駕駛汽車經測試檢定有酒精濃度超過規定
          標準之違規情事，無非係以證人戊○○於警詢時所述
          ，會車時聞到異議人丙○○身上有酒味，及測得異議
          人之吐氣所含酒精濃度達每公升0.63毫克等情，並參
          酌卷附之臺東縣警察局東警交字第T00000000號舉發
          違反道路交通管理事件通知單、吐氣酒精濃度測試表
          等資料為主要論據。
    （二）然而，證人即當天處理之員警丁○○於本院經隔離訊
          問時證稱，當天係受理傷害案件，因戊○○說異議人
          有喝酒，經戊○○要求始對異議人進行酒測，異議人
          意識清楚，係因受傷關係無法解送，到達時異議人在
          燈塔前，車子亦停放該處，後來伊將車子開回派出所
          時並未聞到酒味等語，顯見異議人並非於車輛行進中
          因呈現醉態駕駛情狀，而遭警察攔下酒測查獲等情，
          即可認定，合先敘明。
    （三）又證人甲○○於本院隔離訊問時並證稱，異議人於6
          時20分許到現場，並幫助二小孩攀爬堤防樓梯，該樓
          梯相當陡峭，異議人當時神智清楚，確定異議人當時
          並未飲酒，伊叫異議人飲用伊所攜帶之高梁酒後，異
          議人到車上拿釣具時，就聽見爭執聲，異議人於打完
          架後到車上取用米酒等語，參以證人乙○○所證述，
          當初確因道路狹窄，會車發生口角，兩車於車頭相對
          停頓後，異議人靠岸邊駕車離去，並未聞到酒味等語
          ，顯見當時道路並非容易駕駛，而甚至有墜入海港之
          可能，益證異議人於會車之際並未呈現駕駛能力有何
          衰減之情狀，於到達目的地後，可協助其小孩攀爬相
          當危險之堤防，神智清楚，是異議人於會車之際要無
          飲酒駕車之可能，其後所測得吐氣所含酒精濃度達每
          公升0.63毫克，應為異議人到達堤防後飲用證人唐偉
          忠所提供之酒類，及其後發生糾紛後自行飲用米酒所
          致。
    （四）另證人戊○○雖證稱會車時有聞到異議人酒味，然證
          人戊○○於會車離去後，復返回現場與異議人發生糾
          紛，有卷附調查筆錄2紙可稽，其後並與異議人發生
          互毆行為，而經臺灣臺東地方法院檢察署偵查中等情
          ，亦有公務電話1紙附卷可按，是證人戊○○之證述
          已難排除有偏頗之虞，況會車交錯時間尚非冗長，證
          人戊○○何以能於該會車交錯之瞬間，聞到異議人口
          中酒氣，亦屬有疑，退步言之，縱然證人戊○○所言
          屬實，亦無客觀測量數據足以證明異議人於會車時酒
          精濃度已超過規定標準；再者，上開證人丁○○、唐
          偉忠、乙○○證述內容核與異議人所辯大致相符。因
          此，異議人前開所辯內容，應尚足採信，故異議人於
          前述時、地，並無原處分意旨所稱之駕駛汽車經測試
          檢定有酒精濃度超過規定標準之違規行為，應可認定
          。
四、綜上所述，受處分人即異議人丙○○於前述時、地，既未有
    原處分意旨所指駕駛汽車行徑，其後縱經測試檢定有酒精濃
    度達每公升0.63毫克，亦難認定有何違反道路交通管理處罰
    條例第35條第1項第1款之規定，則原處分機關即交通部公路
    總局高雄區監理所臺東監理站予以裁罰，於法即有未合。而
    本件異議人之異議內容，經核尚屬有理，故應由本院裁定將
    原處分撤銷，並另為異議人不罰之諭知，以資適法。
五、據上論斷，應依道路交通案件處理辦法第20條前段，裁定如
    主文。
中　　華　　民　　國　　94　　年　　12　　月　 　9　　日
　　　　　　　　　交通法庭    法　官　呂煜仁
以上正本證明與原本無異。
如不服本裁定，應於裁定送達後5日內向本院提出抗告狀（須附
繕本）。
「切勿逕送上級法院」
                              書記官  王希文
中　　華　　民　　國　　94　　年　　12　　月　　9 　　日
